臺灣新竹地方法院刑事判決
110年度易字第379號
公  訴  人  臺灣新竹地方檢察署檢察官
被      告  倪運科

                    住新竹縣○○市○○里00鄰○○○路00巷00號

上列被告因竊盜等案件，經檢察官提起公訴（110年度偵緝字第2
76號、第277號），本院依簡式審判程序判決如下：
    主          文
倪運科犯如附表一編號1至2所示之罪，所處之刑均如附表一編號
1至2所示「主文罪名及宣告刑欄」所載。 
未扣案如附表二所示之犯罪所得，沒收之，於全部或一部不能沒
收或不宜執行沒收時，追徵其價額。
    事實及理由
一、本件犯罪事實及證據，除證據部分應補充被告於本院準備程
    序及簡式審判程序時之自白外，餘均引用檢察官起訴書之記
    載（如附件）。
二、論罪科刑：
（一）核被告所為，於犯罪事實一㈠係犯刑法第321條第1項第3款
      之加重竊盜罪，於犯罪事實一㈡係犯同法第320條第1項之
      竊盜罪。其所犯上開各次犯行間，犯意各別，行為互殊，
      應予分論併罰。
（二）被告前因竊盜罪，經法院判處多次有期徒刑，經合併定應
      執行刑5年3月，於民國108年1月30日假釋出監，於109年8
      月14日保護管束期滿視為執行完畢等情，有臺灣高等法院
      被告前案紀錄表在卷可憑，其於受徒刑執行完畢後，5年
      內故意再犯本案有期徒刑以上之罪，且本院就個案依司法
      院大法官釋字第775號解釋意旨，斟酌被告前有多次相同
      之前案紀錄，且有經實際入監執行完畢之情形，認被告具
      有特別惡性及對刑罰反應力薄弱之情形，為累犯，均應依
      刑法第47條第1項規定，加重其刑。
（三）爰審酌被告不思守法自制，循正當途徑獲取所需，竟為貪
      圖一己之私，竊取被害人財物，實不足取，參以被告犯後
      坦承犯行，態度尚可，然未賠償被害人之損失，亦未與被
      害人達成和解；兼衡被告於本院審理時自稱高中肄業之智
      識程度，前曾做過搬家公司家電及粗工，日薪約1200元之
      經濟狀況等一切情狀（本院卷第108頁），分別量處如主
      文所示之刑，及就附表一編號2之犯行諭知易科罰金之折
      算標準。
三、沒收：
    按犯罪所得，屬於犯罪行為人者，沒收之；前二項之沒收，
    於全部或一部不能沒收或不宜執行沒收時，追徵其價額；宣
    告前二條之沒收或追徵，有過苛之虞、欠缺刑法上之重要性
    、犯罪所得價值低微，或為維持受宣告人生活條件之必要者
    ，得不宣告或酌減之，刑法第38條之1 第1 項、第3 項、刑
    法第38條之2 第2 項分別定有明文。經查，被告如犯罪事實
    一㈠所示犯行竊得告訴人孫健民所有之現金新臺幣90萬元，
    應依刑法第38條之1 第1 項前段、第3 項規定宣告沒收，於
    全部或一部不能沒收或不宜執行沒收時，追徵其價額。至於
    犯罪事實一㈡所竊財物均已經被害人程偉明領回，有贓物認
    領保管單1張（見偵字第1828號卷第12頁）在卷可稽，依刑
    法第38條之1第5項規定不予宣告沒收。
據上論斷，應依刑事訴訟法第273 條之1 第1 項、第299 條第1
項前段、第310 條之2 、第454 條第2 項，判決如主文。
本案經檢察官周文如提起公訴，檢察官劉正祥到庭執行職務。
中　　華　　民　　國　　110 　年　　11　　月　　12　　日
                  刑事第十一庭  法  官  李毓華 
以上正本證明與原本無異。
如不服本判決應於收受本判決後20日內向本院提出上訴書狀，上
訴書狀應敘述具體理由。上訴書狀未敘述上訴理由者，應於上訴
期間屆滿後20日內補提理由書狀於本院(均須按他造當事人之人
數附繕本)「切勿逕送上級法院」。告訴人或被害人如對於本判
決不服者，應具備理由請求檢察官上訴，其上訴期間之計算係以
檢察官收受判決正本之日期為準。
中　　華　　民　　國　　110 　年　　11　　月　　15　　日
                                書記官  劉文倩
附錄本案論罪科刑法條
刑法第320條第1項：
意圖為自己或第三人不法之所有，而竊取他人之動產者，為竊盜
罪，處五年以下有期徒刑、拘役或五十萬元以下罰金。
刑法第321條
犯前條第 1 項、第 2 項之罪而有下列情形之一者，處 6 月以
上 5 年以下有期徒刑，得併科 50 萬元以下罰金：
一、侵入住宅或有人居住之建築物、船艦或隱匿其內而犯之。
二、毀越門窗、牆垣或其他安全設備而犯之。
三、攜帶兇器而犯之。
四、結夥三人以上而犯之。
五、乘火災、水災或其他災害之際而犯之。
六、在車站、港埠、航空站或其他供水、陸、空公眾運輸之舟、
    車、航空機內而犯之。
前項之未遂犯罰之。
【附表一】
編號 對應之犯罪事實  主文罪名及宣告刑欄  1 如犯罪事實一㈠部分 倪運科犯加重竊盜罪，累犯，處有期徒刑捌月。 2 如犯罪事實一㈡部分 倪運科犯竊盜罪，累犯，處有期徒刑參月，如易科罰金，以新臺幣壹仟元折算壹日。 
【附表二】
編號 竊取之物品名稱及數量 對應之犯罪事實  1 現金新臺幣90萬元 犯罪事實欄一㈠ 

附件：

臺灣新竹地方檢察署檢察官起訴書
                                    110年度偵緝字第276號
                                    110年度偵緝字第277號
　　被　　　告　倪運科　男　39歲（民國00年0月00日生）
　　　　　　　　　　　　住新竹縣○○市○○里00鄰○○○路
　　　　　　　　　　　　　00巷00號
　　　　　　　　　　　　居臺中市○○區○○路0段000號
　　　　　　　　　　　　國民身分證統一編號：Z000000000號
上列被告因竊盜案件，業經偵查終結，認應提起公訴，茲將犯罪
事實及證據並所犯法條分敘如下：
　　　　犯罪事實
一、倪運科前因竊盜罪，經法院判處多次有期徒刑，經合併定應
    執行刑5年3月，於民國108年1月30日假釋出監，於109年8月
    14日保護管束期滿視為執行完畢。詎其仍不知悔改，意圖為
    自己不法所有，基於竊盜之犯意，分別於：㈠109年10月21日
    下午9時30分許，至孫健民位於新竹市○區○○街00號6樓之1倉
    庫內，以客觀上得做為兇器之螺絲起子將門鎖撬開後，入內
    竊取現金新臺幣(下同)約90萬元，得手後離去現場，供己花
    用。嗣為孫健民發覺遭竊，經報警處理，始悉上情。㈡於109
    年10月18日上午5時45分許，在新竹市○區○○路00號全家便利
    商店前，徒手竊取程偉明置於其所有之車牌號碼000-000號
    重機車腳踏板上之水桶包1只（內含1萬元），得手後離去現
    場，並將其內現金供己花用殆盡。嗣為程偉明發覺遭竊報警
    處理，始悉上情。
二、案經孫健民訴由新竹市警察局第一分局及新竹市警察局第二
    分局報告偵辦。
　　　　證據並所犯法條
一、證據清單與待證事實
編號 證據名稱 待證事實 1 被告倪運科於偵查中之自白。 坦承全部之事實。 2 告訴人孫健民於警詢中之指述。 證明犯罪事實一、㈠有90萬元現金自上揭時、地失竊等事實。 3 證人倪嘉苓於警詢中之證述。 證明犯罪事實一、㈠監視器畫面中之男子之樣貌、穿著，與被告當時之樣貌、穿著完全相同之事實。 　4 ⑴被害人程偉明於警詢中之指述。 ⑵贓物認領保管單1份。 證明犯罪事實一、㈡被告竊取上開水桶包及1萬元之事實。 5 109年10月21日下午6時起新竹市○區○○街00號門口監視錄影畫面及截圖、同日下午8時起同址6樓監視錄影畫面及截圖、現場照片等。 證明犯罪事實一、㈠被告於前揭時、地，進入上址倉庫內，竊取現金後離開上址等全部過程。  6 ⑴證人即被告母親倪劉貴英於警詢之證述。 ⑵車號000-000號重型機車查詢資料1紙。 ⑶監視錄影畫面光碟1份及截圖7紙、贓物散落地面照片1張。 證明犯罪事實一、㈡被告為上開竊盜行為之行為人。 
二、核被告犯罪事實一、㈠所為，係犯刑法第321條第1項第3款之
    攜帶兇器加重竊盜罪嫌；犯罪事實一、㈡所為，係犯刑法第3
    20條第1項之竊盜罪嫌。被告所犯上開2罪，犯意各別、行為
    互殊，請予分論併乏。被告前有如犯罪事實欄所載之論罪科
    刑及執行情形，有本署刑案資料查註紀錄表附卷可憑，其於
    有期徒刑執行完畢5年內，故意再犯本件有期徒刑以上之罪
    ，為累犯，請參照司法院大法官會議釋字第775號解釋意旨
    ，審酌是否依刑法第47條第1項規定加重其刑。被告前開犯
    罪所得，請依法宣告沒收或追徵其價額。
三、依刑事訴訟法第251條第1項提起公訴。
　　此　致
臺灣新竹地方法院
中　　華　　民　　國　 110　　年　　4 　　月　　13　　日
　　　　　　　　　　　　　    檢　察　官　周文如
本件證明與原本無異　　　　　　　　　　　　
中　　華　　民　　國　 110　　年　　4 　　月　　27　　日
                              書  記  官  詹鈺瑩
所犯法條　　
中華民國刑法第321條
（加重竊盜罪）
犯竊盜罪而有下列情形之一者，處 6 月以上、5 年以下有期徒
刑，得併科新臺幣 10 萬元以下罰金：
一、侵入住宅或有人居住之建築物、船艦或隱匿其內而犯之者。
二、毀越門扇、牆垣或其他安全設備而犯之者。
三、攜帶兇器而犯之者。
四、結夥三人以上而犯之者。
五、乘火災、水災或其他災害之際而犯之者。
六、在車站、埠頭、航空站或其他供水、陸、空公眾運輸之舟、
    車、航空機內而犯之者。
前項之未遂犯罰之。
中華民國刑法第320條
（普通竊盜罪、竊佔罪）
意圖為自己或第三人不法之所有，而竊取他人之動產者，為竊盜
罪，處 5  年以下有期徒刑、拘役或 5 百元以下罰金。
意圖為自己或第三人不法之利益，而竊佔他人之不動產者，依前
項之規定處斷。
前二項之未遂犯罰之。